臺灣新北地方法院民事裁定  
111年度小上字第96號
上  訴  人  方永義  
被  上訴人  蕭伊君  


上列當事人間請求損害賠償事件，上訴人對於民國111年4月26日
本院板橋簡易庭110年度板小字第4580號第一審小額民事判決提
起上訴，本院裁定如下：
    主  文
上訴駁回。
第二審訴訟費用新臺幣壹仟伍佰元由上訴人負擔。
    理  由
一、按對於小額程序第一審判決之上訴，非以其違背法令為事項
    理由，不得為之，又其上訴狀內應記載上訴理由，表明下列
    各款：㈠原判決所違背之法令及其具體內容；㈡依訴訟資料可
    認為原判決有違背法令之具體事實，民事訴訟法第436條之2
    4第2項、第436條之25分別定有明文。所謂違背法令，係指
    判決不適用法規或適用不當。是當事人以小額程序之第一審
    判決違背法令為理由提起上訴時，就原判決如何不適用法規
    或適用法規不當，其上訴狀或理由書應有具體之指摘，並揭
    示該法規之條項或其內容，若係成文法以外之法則，應揭示
    該法則之旨趣，如依民事訴訟法第469條第1款至第5款所列
    各款事由提起上訴者，其上訴狀或理由書應揭示合於該條款
    之事實，若小額程序上訴人之上訴狀或理由書未依上述方法
    表明者，自難認已對原判決之違背法令有具體之指摘，其上
    訴即不合法。次按小額訴訟程序當事人於第二審程序不得提
    出新攻擊或防禦方法，民事訴訟法第436條之28第1項定有明
    文。是小額訴訟程序上訴人未於第一審程序為某項聲請調查
    證據，至提出上訴狀時始行聲請調查證據，第二審法院並無
    從就此新攻擊防禦方法予以審酌。
二、上訴意旨略以：上訴人於原審起訴狀第5頁已附「訴訟代理
    人」委任狀，且上訴人與新北市○○區○○路00巷00號3樓（下
    稱系爭房屋）所有權人方○立為父子關係，故上訴人係代理
    系爭房屋所有權人提起本件訴訟。又被上訴人自承租系爭房
    屋六年來，兩造均以LINE通訊軟體往來溝通，招租、簽約蓋
    章、修繕、收租、管理等情事，被上訴人從未與系爭房屋之
    所有權人（即上訴人之子）接洽。復依房屋租賃契約書（下
    稱系爭租約）條款補充說明，亦不容許被上訴人故意破壞與
    侵占裝修物品，爰依租賃契約之法律關係（擴張）請求被上
    訴人給付4萬5,948元（計算式：上訴人先墊修繕費與被侵占
    物品3萬7,514元＋上訴人先墊被上訴人水電瓦斯費4,000元＋
    馬桶9,500元－被上訴人2日未居住1,066元－退押金4,000元＝4
    萬5,948元）及法定遲延利息，為此提起本件上訴，請求廢
    棄原判決等語。
三、本件上訴人對於小額訴訟程序之第一審判決提起上訴，揆諸
    首揭規定及說明，小額訴訟程序之上訴審為法律審，所為判
    決係以原審判決所確定之事實為基礎，如非以原審判決違背
    法令為理由，不得為之。上訴人主張其於原審起訴狀第5頁
    已附「訴訟代理人」委任狀，且上訴人與系爭房屋所有權人
    為父子關係等語。惟查，原審之民事起訴狀並未記載本人姓
    名，且查無上訴人所稱於原審提出之委任狀一節，有民事起
    訴狀暨檢附相關書證資料等件（見原審卷第11頁至第110頁
    ）在卷可稽，復經本院查閱原審卷宗屬實，故上訴人主張其
    係代理系爭房屋所有權人提起本件訴訟等語，已屬無據。再
    者，上訴人所執上訴理由，均係著重於兩造紛爭之基礎事實
    ，核屬事實審法院認定事實之職權範圍，應由事實審法院斟
    酌辯論意旨及調查證據之結果，依自由心證判斷之，非可認
    為原判決違背法令之依據，且上訴人之上訴理由完全未表明
    原審判決所違背法令之具體內容，亦未表明依訴訟資料合於
    該違背法令之具體事實，又未陳明原判決如何不適用法規或
    適用法規不當，自難認對原審判決之如何違背法令已有具體
    之指摘，揆諸前揭說明，自不得謂上訴人已合法表明上訴理
    由，是縱認上訴意旨所為事實陳述非虛，仍僅得論以上訴不
    合法。是本件上訴人提起上訴，難認合法，應予駁回。另上
    訴人提出新證據部分，依首揭規定及說明，本院自無調查證
    據及審酌之必要，附此敘明。
四、本件第二審訴訟費用依民事訴訟法第436條之32第1項準用同
    法第436條之19條第1項確定其數額為1,500元，並應由上訴
    人負擔。
五、據上論結，本件上訴為不合法，依民事訴訟法第436條之32
    第1項、第2項、第444條第1項前段、第436條之19第1項、第
    95條、第78條，裁定如主文。
中　　華　　民　　國　　111 　年　　8 　　月　　4 　　日
                  民事第七庭  審判長法  官  陳映如
                                    法  官  楊千儀
                                    法  官  莊哲誠
以上正本係照原本作成。
本裁定不得抗告。
中　　華　　民　　國　　111 　年　　8 　　月　　4 　　日
                                    書記官  尤秋菊